【裁判字號】    95,訴,2227
【裁判日期】    950426
【裁判案由】    返還信用卡消費貸款
【裁判全文】
臺灣臺北地方法院民事判決              95年度訴字第2227號
原      告  國泰世華商業銀行股份有限公司
法定代理人  甲○○
被      告  乙○○
上列當事人間請求返還信用卡消費貸款事件，本院於中華民國95
年4月12日言詞辯論終結，判決如下：
    主  文
被告應給付原告新台幣伍拾壹萬壹仟貳佰貳拾陸元，及其中新台
幣肆拾柒萬零玖佰肆拾肆元部分自民國95年2月8日起至清償日止
，按週年利率百分之十九點七計算之利息。
訴訟費用由被告負擔。
    事  實
甲、原告方面：
一、聲明：如主文所示。
二、陳述：
（一）被告於民國（以下同）90年10月9日、91年5月7日、92年
      2月26日，與原告成立信用卡使用契約，領用如後附所示
      之信用卡。依約被告就使用係爭信用卡所生之債務，負全
      部給付責任。此有信用卡申請書暨信用卡約定條款可證。
      被告領用係爭信用卡後，即得於各特約商店記帳消費，依
      信用卡約定條款第14、15條之約定，應於當期繳款截止日
      前向原告全部清償，或以循環信用方式繳付最低應繳金額
      ，逾期清償者依信用卡約定條款第15、21、22條之約定，
      除喪失期限利益外，應另行給付原告按年息百分之19.7計
      算之利息。至95年2月7日止帳款尚餘新台幣（以下同）
      446,913元（本金411,582元）未按期繳付。
（二）被告於91年5月8日以代償卡代付其於中國信託商業銀行、
      友邦國際信用卡股份有限公司之信用卡欠款，就該代償部
      分之利息及費用，計收方式係以代償後，前六個月以年息
      百分之6. 4計收利息，後一年以年息百分之14.97計收利
      息，（手續費為前12個月按月收取新台幣110元，提前清
      償者仍須一次繳足代償手續費），上述期間期滿，則更以
      年息百分之19.7計收利息。至95年2月7日止帳款尚餘23,
      764元（本金21,932元）未按期繳付。
（三）被告於91年6月7日與原告成立簡易通信貸款契約，向原告
      貨款210,000元，按年息百分之19.89計算之利息，約定分
      36期依年金法按月計付本息，併入信用卡帳單中信用卡消
      費帳款一同繳納，依約定條款第1條約定，如未按期繳款
      或未繳足月付金時，原告得將未繳金額之本金部分，或經
      原告視為到期之本金部分，按信用卡循環利率計算之利息
      。同時若被告延遲繳款經原告主張暫停被告信用卡之權利
      時，除喪失期限利益，視同全部到期。截至95年2月7日止
      帳款尚餘40,549元（其中本金37,430元）未按期清償。
（四）被告至95年2月7日止，帳款尚餘511,226元未按期繳付（
      含信用卡帳款金額為446,913元，簡易通信貸款帳款金額
      為40,549，及代償金額為23,764元），迭經催討無效。為
      此請求判決如聲明所示。
（五）兩造合意訂  鈞院第一審管轄法院，併此陳明。
（六）原台灣第一信託投資股份有限公司變更為匯通商業銀行股
      份有限公司。匯通商業銀行股份有限公司於91年6月3日變
      更為國泰商業銀行股份有限公司。又國泰商業銀行股份有
      限公司於92年6月26日經財政部核准正式與世華聯合商業
      銀行股份有限公司合併，國泰商業銀行股份有限公司為消
      滅銀行，世華聯合商業銀行股份有限公司為存續銀行，世
      華聯合商業銀行股份有限公司並於92年10 月27日經經濟
      部核准登記正式更名為國泰世華商業銀行股份有限公司，
      原國泰商業銀行股份有限公司暨原世華聯合商業銀行股份
      有限公司之權利義務關係由合併後存續並更名之國泰世華
      商業銀行股份有限公司依公司法第75條規定概括承受，合
      先敘明。
三、證據：提出信用卡申請書暨信用卡約定條款、簡易通信貸款
    申請書及約定條款、餘額代償申請書、帳單、消費明細表、
    繳款明細表各一件為證。
乙、被告方面：被告未於言詞辯論期日到場，亦未提出書狀作何
    聲明或陳述。
    理  由
甲、程序方面：
一、依約定書第26條規定，二造就本件訟爭事項，合意以本院為
    第一審管轄法院，是依民事訴訟法第24條規定，本院有管轄
    權。
二、本件被告未於言詞辯論期日到場，核無民事訴訟法第386 條
    所列各款情形，應依原告之聲請，由其一造辯論而為判決。
乙、實體方面：
一、本件原告主張被告於90年10月9日、91年5月7日、92年2月26
    日，與原告成立信用卡使用契約，領用如後附所示信用卡至
    各特約商店記帳消費，至95年2月7日止尚欠446,913元（本
    金411,582元）未按期繳付；原告於91年5月8日以代償卡代
    被告給付其於中國信託商業銀行、友邦國際信用卡股份有限
    公司之信用卡欠款，至95年2月7日止被告尚欠23,764元（本
    金21,932元）未按期繳付；又被告於91年6月7日與原告成立
    簡易通信貸款契約，向原告借款210,000元，至95年2月7日
    止尚欠40,549元（其中本金37,430元）未按期清償等前開事
    實，已據原告與所述相符之信用卡申請書暨信用卡約定條款
    、簡易通信貸款申請書及約定條款、代償卡申請書及約定條
    款、帳單、消費明細表等件為證。被告未到庭陳述，亦未提
    出書狀作何答辯，是自堪信原告之主張為真實。
二、按消費借貸之借用人應於約定期限內，返還與借用物種類、
    品質、數量相同之物，民法第478條前段定有明文；再按遲
    延之債務，以支付金錢為標的者，債權人得請求依法定利率
    計算之遲延利息。但約定利率較高者，仍從其約定利率。本
    件被告與原告訂立信用卡契約記帳消費，又向原告借款，均
    未依約償還，尚欠如主文第一項所示金額未還，參照前開說
    明，原告依信用卡契約及消費借貸法律關係，請求被告如數
    給付，為有理由，應予准許。
丙、結論：本件原告之訴為有理由，依民事訴訟法第385條第1項
    前段、第78條判決如主文。
中    華    民    國    95    年    4    月     26    日
                  民事第四庭    法  官  洪遠亮
附表：
VISA               正卡卡號:0000000000000000
核卡日: 92/02/26   世華銀行
Master             正卡卡號:0000000000000000
核卡日: 90/10/09   匯通銀行
Master             正卡卡號:0000000000000000
核卡日: 91/05/07   世華銀行
代償信用卡         正卡卡號:0000000000000000
核卡日: 91/05/07   世華銀行
信用卡簡易通信貸款 正卡卡號:0000000000000000
核卡日: 91/06/07   國泰銀行
以上正本係照原本作成
如對本判決上訴，須於判決送達後20日內向本院提出上訴狀
中    華    民    國    95    年    4     月    27    日
                                書記官  柯金珠


司法院資訊處製作；財團法人民間司法改革基金會備份。
